# BOT 特许经营权的分类

提问人：hanjiangliye 时间：2021-01-05 08:05:06
BOT 特特 许经营 合同主要条款如下：：
1 、特、特 许 期期
特许期自正式商业运营之日开始计算，为期 20 年，除非按照本协议另作改动。在特许期终了时，如各当事方未发生违反协议约定需要赔偿的行为，项目公司应依照第 13 条的规定在无需任何赔偿的情况下将项目设施无偿完好移交公用事业局或公用事业局指定机构。
2 污 水水 处 理服理服 务费 价格和价格和 调 价价 办 法法2.1 自项目商业试运行开始， 污 水水 处 理服理服 务费 价格价格 为0.88 元元 / 立方米。
2.2 污水处理服务费价格前三年不得调整，以后年度调整的前提是经核算调整系数大于6%时，方可进行调整，调整方法及原则按附件 3 执行。
3 基本水量及基本 污 水水 处 理服理服 务费
3.1 本项目设计的基本水量为每一个运营月内日平均 5 万立方米。
3.2 在计划内暂停服务期间，实际处理水量为每日实际处理并达标的实际处理水量，并且项目公司除本协议规定实际处理水量不得少于基本水量的50%，否则，项目公司应按附件 3 规定承担实际处理水量不足的违约金。
3.3 从项目商业试运行日起算，项目公司必须处理政府提供的污水量在设计水量的115%以内的污水，在项目公司按合同约定对污水达标处理的前提下，政府按下列方法计付污水处理费：
(a)从开始商业试运营或视为商业试运营之日起至开始商业运营或视为商业运营前一日止，按实际污水处理量付费。
(b)第一及第二运营年度内，如果公用事业局污水供水量不足条款3.1规定的设计水量的70%时，公用事业局应当按设计水量的70%计付污水处理费；如果污水供水量达到设计水量的70%但不超过115%时，公用事业局应按实际处理的污水量计付污水处理费；如果污水供水量超过设计水量的115%时，对设计水量115%以内部分的正常污水处理费，政府仍按上述规则计付，对超出设计水量115%以外部分的超额污水处理服务费，按条款4.2的规定支付，实际应付污水处理费为正常污水处理费与超额污水处理服务费之和。
(c)从第三个运营年度开始，如果政府的污水供水量仍不足设计水量的，公用事业局应当按设计水量计付污水处理费；如果污水供水量达到设计水量但不超过设计水量的115%时，政府应按实际处理的污水量计付污水处理费；如果污水供水量超过设计水量的115%时，按(b)的对应条款处理。
3.4 因污水收集系统管网所经路线、收集系统所需建设场地交地不及时等可归咎于甲方的原因，使污水收集系统延迟开工、开工不足或中止施工，导致相应污水处理厂调试前污水收集系统无法完工的，政府从污水处理厂完成工程竣工验收之日起第 30 日起至污水收集系统交付使用之日止，政府应按污水处理厂设计水量的70%向乙方计付费用。
4 超超 额 水量及超 额污 水水 处 理服理服 务费
4.1 如果在运营期内的任一运营月，污水处理厂的实际处理水量超过设计水量的115%，超过的部分即超额水量。
4.2 公用事业局应就超额水量支付超额污水处理服务费，超额处理服务费等于超额水量与污水处理价格之乘积再乘以0.8。
4.3 公用事业局必须征得项目公司同意，项目公司才对超额水量进行处理。
5 进 水水水水 质 超超 标污 水水 处 理服理服 务费
按协议附件 9 处理
6 污 水水 处 理服理服 务费
6.1 污水处理服务费等于基本污水处理服务费与超额污水处理服务费之和，具体计算方法见附件 3 。
6.2 受限于下述第6.3条，政府从开始商业试运行日起每月向项目公司支付污水处理服务费。
6.3 违约金约定
(a)实际处理水量不足的违约金
在商业运营期内的任一运营月，政府提供水量达基本水量情况下，因项目公司自身原因导致项目公司实际处理水量未达到基本水量，项目公司应向政府支付违约金。违约金按照下列公式计算：
水量不足违约金=（日均基本水量—该运营日实际处理水量）×污水处理价格×2
(b)违反出水质量标准的违约金
在运营期内的任一运营月，如某一运营日项目公司的出水不符合出水质量标准，则项目公司应向政府就当日出水不达标支付水质不合格违约金，水质不合格违约金根据附件 3 的规定计算。
6.4 污水处理服务费按协议附件 3 的规定计算，在扣除应由项目公司支付的违约金款项后，项目公司每月按照规定开具发票。
二、会二、会 计处 理理
1、上市公司执行企业会计准则案例解析（ 2019 ）【案例案例 6-02BOT 合同的收入确确 认 】】参照《案例解析》，对于不受实际处理量影响的固定收费部分（（基本水量及基本 污 水水 处 理服理服 务费 ）），其实质为公司取得的是无条件地向合同授予方收取确定金额货币资金或其他金融资产的权利，因此应将其确认为金融资产（应收款项）；对于受实际处理量影响的收费部分，则应当按照建造过程中支付的工程价款扣除已确认的金融资产的金额（如适用）确认为无形资产。
2 、瑞、瑞 华 研究案例
问题4-4-3（在一项污水处理厂项目的BOT合同中，该合同对于污水处理的保底水量、水价均有明确规定，即实际污水处理量未达到保底水量时，按照保底水量结算收入。但各期的污水处理量也可能存在超保底现象，超过多少无法预计。另对于水价的期后调整有明确的计算公式，但公式中的参数如：某年的工业用电价、职工平均工资等均为变量。由于水量、水价的不确定，是否能确定应适用无形资产模型？）
答：如果特许经营权合同规定，在项目公司提供经营服务的收费总额低于某一限定金额的情况下，合同授予方按照合同规定负责将有关差价补偿给项目公司的，则应当在确认收入的同时确认金融资产，并按照《企业会计准则第 22 号——金融工具确认和计量》的规定处理。但如果对于有规定的保底量合同，如果仅仅是保证最低处理量，但并未保证项目公司可以从合同授予方或用户收到不低于某一固定的货币金额的款项的，则该合同并未授予项目公司收取固定金额的货币或其他金融资产的无条件合同权利，不符合确认为金融资产的条件。
参照《瑞 华 研究研究 2010——2019汇编 》》，，似乎不似乎不 满 足金融足金融 资产 确确 认 的条件的条件，，需要作需要作 为 无形无形 资产 核算。核算。
3 、有的公司是将保底收 费 超超 过 投投 资 成本的作 为 金融金融 资产 核算核算，，未超未超 过 的作的作 为 无形无形 资产 核算。核算。
公公开开的的 资 料各自料各自 处 理都有理都有，， 请 教教 陈 版主版主，哪，哪个会个会 计处 理理 较为 正正确？确？

回答人：chenyiwei
主帖中合同约定了保底处理量和初始单价，但后续单价有可能有调整（包括调低），因此可以认为其中不涉及金融资产成分（固定金额、无条件的收款权利），全部按“无形资产模式”处理。